臺灣士林地方法院民事簡易判決
111年度勞簡字第27號
原      告  台灣藝術電視台股份有限公司

法定代理人  洪文政  
訴訟代理人  蔡文玲律師
            莊翊琳律師
複代理人    洪郁淇律師
被      告  王識閔  
            陳靜修  
上列當事人間請求損害賠償事件，本院於民國111年9月23日言詞
辯論終結，判決如下：
    主  文
被告王識閔應給付原告新臺幣186,022元，及自民國111年2月8日
起至清償日止，按週年利率5%計算之利息。
被告陳靜修應於被告王識閔無足夠財產可供執行或強制執行無效
果時，給付原告前項聲明金額範圍內未受償之餘額。
訴訟費用新臺幣1,990元，由被告王識閔負擔，如對被告王識閔
之財產強制執行無效果時，由被告陳靜修給付之。
本判決得假執行。
    事實及理由
壹、程序部分：
一、按簡易訴訟訴狀送達後，原告不得將原訴變更或追加他訴。
    但請求之基礎事實同一者者，不在此限，民事訴訟法第436
    條第2項、第255條第1項第2款定有明文。本件原告起訴時原
    聲明：（一）被告王識閔、陳靜修（以下合稱被告，如個別
    指稱則省略稱謂）應連帶給付原告新臺幣（下同）180,622
    元，及自起訴狀繕本送達翌日起至清償日止，按週年利率5%
    計算之利息。（二）願供擔保，請准宣告假執行。後於審理
    中提出民事更正訴之聲明狀（見本院卷第160頁），變更聲
    明為：（一）王識閔應給付原告186,022元，及自起訴狀繕
    本送達翌日起至清償日止，按週年利率5%計算之利息。（二
    ）陳靜修應於王識閔無足夠財產可供執行或強制執行無效果
    時，給付原告前項聲明金額範圍內未受償之餘額。（三）願
    供擔保，請准宣告假執行。經核原告所為聲明之變更，與起
    訴請求之原因事實相同，於法無不合，應予准許。
二、被告經合法通知未於言詞辯論期日到庭，核無民事訴訟法第
    386條規定各款情形，爰依原告之聲請，准由其一造辯論而
    為判決。　　　
貳、實體部分：
一、原告主張：王識閔自民國109年5月7日起任職於原告經營之
    台灣藝術電視台，擔任執行企劃工作，負責聯絡廠商協助後
    製、拍攝節目影片及租用設備事宜，並協助廠商請款，檢附
    廠商所開立之發票，填寫費用申請單向原告申請，迨原告核
    准撥款，原告之會計即依王識閔指示交付現金或匯入其指示
    帳戶。王識閔並邀同陳靜修簽立員工任職保證書，由陳靜修
    擔任保證人，於王識閔在職期間，因違反管理規章以及各項
    規定時，或侵占財物、貨款、失職、疏忽或其他授權行為致
    使公司蒙受損失時負損害賠償責任。詎王識閔竟意圖為自己
    不法所有，於附表所示時間，將原本應交付附表所示廠商之
    款項，易持有為所有之意思，侵占入己。爰依民法第184條
    第1項前段、第2項及民法第756條之2規定提起本件訴訟等語
    。並聲明：如前述變更後聲明。
二、被告則未於言詞辯論期日到場陳述，亦未提出準備書狀爭執
    。
三、本院之判斷：按因故意或過失，不法侵害他人之權利者，負
    損害賠償責任。原告主張王識閔前任職於原告經營之台灣藝
    術電視台期間，於附表所示時間，將原本應交付附表所示廠
    商之款項共186,022元侵占入己等語，並提出王識閔提交之1
    09年7月3日、7月10日、8月14日、9月17日、9月22日費用申
    請單、10月27、11月23日、12月1日、12月25日預付款申請
    單、匯款紀錄、收據、原告員工謝婉柔切結書等件為佐（見
    本院卷第30頁至74頁）。而王識閔因上開行為，經臺灣士林
    地方法院檢察署檢察官以110年度偵字第23063號起訴，亦有
    起訴書在卷可佐（見本院卷第116頁至119頁），應可信原告
    主張為真實。則原告依上開規定請求被告賠償賠償損失186,
    022元，應可採信。另王識閔邀同陳靜修簽立員工任職保證
    書，由陳靜修擔任保證人乙節，亦有員工任職保證書後附經
    陳靜修簽名之保證書在卷為佐（見本院卷第29頁），則原告
    主張陳靜修應於王識閔無足夠財產可供執行或強制執行無效
    果時，給付原告前項聲明金額範圍內未受償之餘額，亦有理
    由，應予准許。
四、從而，原告依民法第184條第1項前段、第2項及民法第756條
    之2規定，請求（一）王識閔給付原告186,022元，及自起訴
    狀繕本送達翌日即111年2月8日（見本院卷第86頁）起至清
    償日止，按週年利率5%計算之利息。（二）陳靜修應於王識
    閔無足夠財產可供執行或強制執行無效果時，給付原告前項
    聲明金額範圍內未受償之餘額，為有理由，應予准許。本件
    又本件係適用簡易訴訟程序，所為王識閔敗訴之部分（即聲
    明第1項），應依職權宣告假執行，原告此部分假執行之聲
    請，僅係促使法院職權發動，不用另予准許之表示。
五、訴訟費用負擔之依據：民事訴訟法第78條。並確定訴訟費用
    額為1,990元（第一審裁判費），由王識閔負擔，如對王識
    閔之財產強制執行無效果時，由陳靜修負擔。
中　　華　　民　　國　　111 　年　　10　　月　　7 　　日
　　              勞動法庭    法  官  林銘宏
本件為正本係照原本作成。
如不服本判決，應於送達後20日內，向本院提出上訴狀並表明上
訴理由，如於本判決宣示後送達前提起上訴者，應於判決送達後
20日內補提上訴理由書（須附繕本）。
中　　華　　民　　國　　111 　年　　10　　月　　7 　　日
                               書記官 許秋莉
附表
編號 廠商 金額 時間 侵占方式 1 奇點數位媒體有限公司 10,500 109年7月29日 109年7月3日提出費用申請單，由原告公司員工吳姿儀現金交付 2 奇點數位媒體有限公司 5,250 109年9月30日 109年9月17日提出費用申請單，原告依王識閔指示匯入其指示之陳靜修帳戶 3 奇點數位媒體有限公司 16,800 109年9月30日 109年9月22日提出費用申請單，原告依王識閔指示匯入其指示之陳靜修帳戶 4 泊興傳播有限公司 18,900 109年7月29日 109年7月10日提出費用申請單，由原告公司員工吳姿儀現金交付 5 泊興傳播有限公司 12,600 109年9月30日 109年9月17日提出費用申請單，原告依王識閔指示匯入其指示之陳靜修帳戶 6 釧眾科技有限公司 40,000 109年11月5日 109年10月27日提出費用申請單，原告依王識閔指示匯入其指示之郭莉花帳戶 7 釧眾科技有限公司 38,000 109年12月3日 109年12月1日提出費用申請單，原告依王識閔指示匯入其指示之郭莉花帳戶 8 八燈實業有限公司 29,972 109年8月31日 109年8月14日提出費用申請單，原告依王識閔指示匯入自己之帳戶 9 黃師傅小客車租賃有限公司 11,000 109年11月24日 109年11月23日提出費用申請單，原告依王識閔指示匯入其指示之陳靜修帳戶 10 零用金 3,000 109年12月25日 109年12月25日提出費用申請單，原告以現金預付王識閔，未獲提出相關憑證或返還現金  合計 186,022